【裁判字號】    90,訴,1071
【裁判日期】    901205
【裁判案由】    違反槍砲彈藥刀械管制條例
【裁判全文】
臺灣彰化地方法院刑事判決                          九十年度訴字第一七一號
    公  訴  人  臺灣彰化地方法院檢察署檢察官
    被      告  甲○○
    指定辯護人  本院公設辯護人 乙○○
右列被告因違反槍砲彈藥刀械管制條例案件，經檢察官提起公訴（九十年度偵字第四
四八二號），本院判決如左：
    主  文
甲○○未經許可，製造可發射金屬或子彈具有殺傷力之槍枝，處有期徒刑伍年貳月，
併科罰金新台幣伍萬元；罰金如易服勞役，以新台幣玖佰元（即銀元佰元）折算壹
日；又未經許可持有刀械，處有期徒刑參月；應執行有期徒刑伍年肆月，併科罰金新
台幣伍萬元；罰金如易服勞役，以新台幣玖佰元（即銀元佰元）折算壹日。
扣案之改造仿ＢＥＲＥＴＴＡ廠半自動手槍製造之金屬玩具手槍壹支（槍枝管制編號
0000000000號，無彈匣）、武士刀壹把、鑽床壹台、老虎鉗架壹台、砂輪
機壹臺、游標尺壹支、扳手貳支、鉗子壹支、六角扳手參支、鑽頭壹支、小鐵鎚壹支
、挫刀肆支、尖嘴鉗子貳支、砂輪頭柒個、鋸子壹支均沒收。
    事  實
一、甲○○於不詳時間，在彰化縣溪湖鎮○○路旁夜市，購買仿ＢＥＲＥＴＴＡ廠半
    自動手槍製造之金屬玩具手槍二支、仿ＷＡＬＴＨＥＲ廠半自動手槍製造之金屬
    玩具手槍一支、玩具金屬子彈十八顆及底火後，自民國九十年五月初起，在其彰
    化縣員林鎮○○路○段二九０號租屋處，未經許可，將其中仿ＢＥＲＥＴＴＡ廠
    半自動手槍製造之金屬玩具手槍一支（槍枝管制編號：0000000000號
    ）換裝土造金屬槍管，製造成機械性能良好、可擊發適用子彈而具有殺傷力之可
    發射子彈手槍，及將玩具金屬彈殼加裝土造金屬彈頭，製造成具有殺傷力之子彈
    六顆，其中四顆具殺傷力；迨於同年六月廿七日下午二時三十分許，在彰化縣大
    村鄉○○村○○路六六號對面路旁，為警臨檢查獲其持有前開具有殺傷力之槍、
    彈，並經其帶同警方前往上址起獲改造用之鑽床壹一台、老虎鉗架一台、砂輪機
    一臺、游標尺一支、扳手二支、鉗子一支、六角扳手三支、鑽頭一支、小鐵鎚一
    支、挫刀四支、尖嘴鉗子貳二支、砂輪頭七個、鋸子一支等工具及具有殺傷力之
    武士刀一把（另查扣之匕首一把非管制刀械）等物。
二、案經彰化縣警局移送臺灣彰化地方法院檢察署檢察官偵查起訴。
    理  由
一、右開事實，業據被告甲○○於偵查及本院審理中坦承不諱，並有上開物品扣案可
    證；而查扣之上開槍、彈經送鑑後認：手槍係仿ＷＡＬＴＨＥＲ廠半自動手槍製
    造之金屬玩具手槍換裝土造金屬槍管製成，機械性能良好、可擊發適用子彈而具
    有殺傷力；子彈係將玩具金屬彈殼加裝土造金屬彈頭，亦具有殺傷力，此有內政
    部警政署刑事警察局九十年七月九日刑鑑字第一０八四八一號鑑驗通知書一份附
    卷可稽；本院再將其餘四顆子彈送鑑以實際試射查殺傷力，其中三顆具顆認殺傷
    力，一顆無殺傷力，此有政署刑事警察局九十年九月二十八日（九十）刑鑑字第
    九０一０五六號鑑驗通知書一份在卷足憑；又扣案之武士刀經送鑑，確屬槍砲彈
    藥刀械管制條例公告查禁之列管刀械，匕首則未符合列管刀械要件，亦有彰化縣
    警察局九十年十月八日九十彰警保字第一一二九八號在卷可按，復有鑽床壹一台
    、老虎鉗架一台、砂輪機一臺、游標尺一支、扳手二支、鉗子一支、六角扳手三
    支、鑽頭一支、小鐵鎚一支、挫刀四支、尖嘴鉗子貳二支、砂輪頭七個、鋸子一
    支等工具扣案可資憑佐及照片八張可稽，足徵其自白與事實相符，犯行已堪認定
    。
二、核被告所為，係犯槍砲彈藥刀械管制條例第十一條第一項之製造可發射子彈之槍
    械罪、第十二條第一項製造子彈罪、第十四條第三項之持有刀械罪。其未經許可
    持有改造槍砲、子彈之行為，已為製造槍砲、子彈之高度行為所吸收，不另論罪
    。被告同一時、地改造槍砲及子彈之犯行，屬一行為觸犯數罪名之想像競合犯，
    應從一較重之未經許可製造可發射子彈具有殺傷力之槍械罪處斷。被告所犯製造
    槍砲罪與持有刀械罪間，犯意各別，犯罪構成要件不同，應予分論併罰。爰審酌
    被告之品性、生活狀況、智識程度、並無前科、犯罪所生之危害與犯罪後坦犯行
    之態度等一切情狀，量處如主文所示之刑，並諭知罰金易服勞役之折算標準。扣
    案之仿ＷＡＬＴＨＥＲ廠半自動手槍製造之金屬玩具手槍換裝土造金屬槍管製成
    之手槍一支（槍枝管制編號：0000000000號）、武士刀一把，為違禁
    物，應依法宣告沒收。鑽床壹一台、老虎鉗架一台、砂輪機一臺、游標尺一支、
    扳手二支、鉗子一支、六角扳手三支、鑽頭一支、小鐵鎚一支、挫刀四支、尖嘴
    鉗子貳二支、砂輪頭七個、鋸子一支等工具為被告供本件犯罪所用之物，應依法
    沒收。末查，槍砲彈藥刀械管制條例第十九條第一項強制工作之規定，業經司法
    院大法官會議第四七一號解釋認為與憲法上之比例原則不符部分，因本院認本件
    與職業犯罪、重大危害治安之案件尚屬有別，認本件被告無該條項之適用，併予
    敘明。
據上論斷，應依刑事訴訟法第二百九十九條第一項前段，槍砲彈藥刀械管制條例第十
一條第一項、第十二條第一項、第十四條第三項，刑法第十一條前段、第五十五條、
第四十二條第二項、第三十八條第一項第一款、第二款、第五十一條第五款，罰金罰
鍰提高標準條例第二條，判決如主文。
中    華    民    國     九十     年    十二      月          五        日
                                臺灣彰化地方法院刑事第一庭
                                    法      官  吳俊螢
右正本證明與原本無異。
如不服本判決，應於送達後十日內向本院提出上訴狀(須附繕本)。
告訴人或被害人對於判決如有不服具備理由請求檢察官上訴者，其上訴期間之計算係
以檢察官收受判決正本之日期為準。
                                    法院書記官
中    華    民    國    八十一    年              月                  日


司法院資訊處製作；財團法人民間司法改革基金會備份。
